en: angus beef
de: Angus-Rindfleisch, Angus-Rind, Angusrind
es: carne de vacuno angus
fr: Viande de boeuf Angus
hr: angus govedina
it: manzo Angus

en: cooked beef meat, cooked beef
ca: vedella cuita, carn de vedella cuita
de: gekochtes Rindfleisch
es: carne de res cocida, res cocido
fi: Kypsennetty nauta, kypsennetty naudanliha
fr: viande de bœuf cuite, viande de boeuf cuite, viande bovine cuite, bœuf cuit, boeuf cuit
hr: kuhano goveđe meso
hu: főtt marhahús
it: manzo cotto, carne di manzo cotta
nl: gekookt rundvlees
pl: mięso wołowe gotowane

en: british beef
de: britisches Rindfleisch
hr: britanska govedina
it: manzo britannico

fr: viande bovine origine france
ca: carn de res francès
es: carne de res francesa

fr: viande bovine halal
ca: carn de res halal
es: carne de res halal

fr: carpaccio de boeuf
es: carpaccio de ternera

en: minced beef, ground beef
ca: carn molta de vedella
da: hakked oksekød
es: carne molida de ternera
fi: naudan jauheliha, naudan jauhelihaa
fr: viande hachée de bœuf, viande hachée de boeuf
hr: mljeveno meso
it: carne macinata di manzo
nl: gehakt rundvlees
sv: nötfärs

en: beef tongue, Raw beef tongue
bg: говежди език
ca: llengua de vedella
de: Kalbszunge, Kalbzunge
es: lengua de ternera
fi: naudan kieli, härän kieli
fr: langue de bœuf, langue de boeuf, Langue de boeuf crue
hr: goveđi jezik
hu: marhanyelv
it: lingua di manzo
pt: Língua de vaca

en: cooked beef tongue
fr: langue de boeuf cuite
hr: kuhani goveđi jezik
it: lingua di manzo cotta

en: Cooked calf tongue
fr: Langue de veau cuite
hr: kuhani teleći jezik
it: lingua di vitello cotta

en: beef knuckle
hr: juneći but
it: stinco di manzo

en: Boiled beef knuckle, Beef knuckle cooked in water
fr: Jarret de boeuf bouilli, Jarret de boeuf cuit à l'eau
hr: kuhana goveđa koljenica
it: stinco di manzo bollito

en: Boiled beef oxtail, Beef oxtail cooked in water
fr: Queue de boeuf bouillie, Queue de boeuf cuite à l'eau
hr: kuhani goveđi volovski rep
it: coda di bue bollita

en: beef kidney, Raw beef kidney
de: Rindernieren
fr: Rognon de boeuf, Rognon de boeuf cru
hr: govedi bubreg, goveđi bubreg
it: rene di manzo

en: cooked beef kidney
hr: kuhani goveđi bubreg
it: rognone di manzo cotto

en: beef heart
bg: говеждо сърце, говежди сърца
ca: cor de vedella
de: Rinderherz
es: corazón de res, corazón de ternera
fi: naudan sydän
fr: Cœur de bœuf, coeur de boeuf
hr: goveđe srce
hu: marhaszív
it: cuore di manzo
pl: serca wołowe, serce wołowe

en: beef meat extract
ca: extracte de carn, extracte de vedella
de: Rindfleisch-Extrakt
es: extracto de carne, extracto de ternera
fi: Naudanlihatiiviste
fr: extrait de viande de bœuf, extrait de viande de boeuf, extrait de viande bovine
hr: ekstrakt goveđeg mesa
hu: marhahúskivonat
it: estratto di carne di manzo
nl: rundvleesextract
pl: ekstrakt wołowy
sv: nötköttsextrakt, nötkottextrakt

fr: préparation viande hachée de boeuf
ca: preparació de carn molta de res
es: preparación de carne molida de res

en: beef liver
ca: foie de res, fetge de res
de: Rinderleber
es: foie de res, higado de res
fi: naudan maksa
fr: foie de boeuf
hr: goveda jetra
it: fegato di manzo
pl: wątroba wołowa, wątroby wołowe, wątroby wołowej
sv: nötlever

en: calf liver, calf's liver, Raw young cow liver
ca: fetge de vedella, foie de vedella
de: kalbsleber
es: higado de ternera, foie de ternera
fi: vasikanmaksa
fr: foie de veau, Foie de génisse cru
hr: teleća jetra
hu: borjúmáj
it: fegato di vitello